臺灣板橋地方法院刑事判決　　　　　　　　　　　　九十三年度訴字第一九三四號
　　公　訴　人　臺灣板橋地方法院檢察署檢察官
　　被　　　告　甲○○
右列被告因違反毒品危害防制條例案件，由檢察官提起公訴（九十三年度毒偵字第三
五六九號）及移送併辦（九十三年度核退毒偵字第一五三八號），經本院合議庭裁定
由受命法官獨任進行簡式審判程序，判決如左：
    主      文
甲○○連續施用第一級毒品，累犯，處有期徒刑拾月，扣案海洛因貳包（驗餘淨重合
計零點壹玖公克），均沒收銷燬，葡萄糖貳包，均沒收；又連續施用第二級毒品，累
犯，處有期徒刑伍月，扣案安非他命壹包（驗餘毛重壹點陸公克），沒收銷燬，安非
他命吸食器壹支，沒收。應執行有期徒刑壹年壹月，扣案海洛因貳包（驗餘淨重合計
零點壹玖公克）、安非他命壹包（驗餘毛重壹點陸公克），均沒收銷燬，葡萄糖貳包
、安非他命吸食器壹支，均沒收。
    事　　　實
一、甲○○曾因違反槍砲彈藥刀械管制條例案件，於民國（下同）九十二年九月三十
    日，經本院以九十二年度簡字第二三四一號刑事簡易判決判處有期徒刑四月，九
    十二年十月二十日判決確定，九十三年一月十四日因易科罰金執行完畢。又甲○
    ○曾因施用毒品案件，於九十一年十二月十日，經本院以九十一年度毒聲字第四
    ○八四號裁定送觀察、勒戒，嗣認無繼續施用毒品傾向，於九十二年一月二日，
    經臺灣板橋地方法院檢察署檢察官以九十一年度毒偵字第四三五四號為不起訴處
    分確定（九十二年一月二日釋放）；詎甲○○仍不知悔改，竟基於施用第一級毒
    品海洛因、第二級毒品安非他命之概括犯意，於前開觀察、勒戒執行完畢釋放後
    五年內之九十三年七月起至同年十月底止，在臺北縣泰山鄉○○路○段一四二巷
    一一二號三樓之九，多次施用第一級毒品海洛因〈以香菸沾取〉及第二級毒品安
    非他命〈使用自製吸食器〉（甲○○施用毒品之時間、地點，均業經公訴人當庭
    更正、補充）。期間為警先後查獲（查獲時間、機關、地點及扣案物品均詳如附
    表所示）。
二、案經臺北縣政府警察局新莊分局移送臺灣板橋地方法院檢察署檢察官偵查起訴及
    移送併辦。
　　理　　  由
一、按依刑事訴訟法第二百八十四條之一之規定，除簡式審判程序及簡易程序案件外
    ，第一審應行合議審判，復依同法第二百七十三條之一第一項之規定，除被告所
    犯為死刑、無期徒刑、最輕本刑為三年以上有期徒刑之罪或高等法院管轄第一審
    案件者外，於第一次審判期日前之準備程序進行中，被告先就被訴事實為有罪之
    陳述時，審判長得告知被告簡式審判程序之旨，並聽取當事人、代理人、辯護人
    及輔佐人之意見後，裁定進行簡式審判程序。查被告甲○○所犯係死刑、無期徒
    刑、最輕本刑為三年以上有期徒刑以外之罪，其於準備程序中就被訴事實為有罪
    之陳述，經法官告知簡式審判程序之旨，並聽取公訴人、被告之意見後，業經本
    院合議庭依上開規定裁定由受命法官獨任進行簡式審判程序，合先敘明。
二、訊據被告甲○○坦承前開犯罪事實，而被告於前開時、地經警查獲後所採集之尿
    液檢體經檢驗，結果均呈安非他命、鴉片類陽性反應，此有臺北縣政府警察局新
    莊分局偵辦毒品危害防制條例案被移送人姓名代碼對照表二紙、台灣檢驗科技股
    份有限公司於九十三年八月十二日、九十三年十月六日分別出具之濫用藥物尿液
    檢驗報告〈檢體編號：二七八○九、三四○一一〉各一紙（見臺灣板橋地方法院
    檢察署九十三年度毒偵字第三五六九號卷第四十三頁、第四十四頁、臺灣板橋地
    方法院檢察署九十三年度核退毒偵字第一五三八號卷第四頁、第二十一頁）附卷
    可稽。復有海洛因二包〈驗餘淨重○．一九公克〉（鑑驗結果見臺灣板橋地方法
    院檢察署九十三年度毒偵字第四三六○號卷第二十四頁之法務部調查局九十三年
    十月八日調科壹字第○六○○○八九三○號鑑定通知書）、安非他命一包〈驗餘
    毛重一．六公克〉（鑑驗結果見臺灣板橋地方法院檢察署九十三年度毒偵字第三
    五六九號卷第二十三頁之「臺北縣政府警察局新莊分局查獲煙毒鑑定證明」）、
    葡萄糖二包及安非他命吸食器一支足資佐證，堪認被告前開施用第一級毒品海洛
    因、第二級毒品安非他命之自白與事實相符。查被告甲○○曾因施用毒品案件，
    於九十一年十二月十日，經本院以九十一年度毒聲字第四○八四號裁定送觀察、
    勒戒，嗣認無繼續施用毒品傾向，於九十二年一月二日，經臺灣板橋地方法院檢
    察署檢察官以九十一年度毒偵字第四三五四號為不起訴處分確定（九十二年一月
    二日釋放），此有臺灣高等法院被告全國前案紀錄表及不起訴處分書各一份在卷
    足稽，其於觀察、勒戒執行完畢釋放後，五年內犯本件施用毒品犯行，符合毒品
    危害防制條例第二十三條第二項之規定。從而，本案事證已臻明確，被告犯行洵
    堪認定，自應依法論科。
三、核被告甲○○所為，係犯毒品危害防制條例第十條第一項、第二項之施用第一級
    毒品罪、施用第二級毒品罪。被告施用前後持有第一級毒品海洛因、第二級毒品
    安非他命之低度行為各為其施用之高度行為所吸收而均不另論罪。被告多次施用
    第一級毒品海洛因、第二級毒品安非他命之犯行，均時間緊接、方法相同、觸犯
    構成要件相同之罪名，顯係基於概括之犯意，為連續犯，應依刑法第五十六條之
    規定各論以一罪，並均依法加重其刑。移送併辦（九十三年度核退毒偵字第一五
    三八號）之犯行與起訴之犯罪事實有連續犯之裁判上一罪關係，基於審判不可分
    原則，為起訴效力所及，本院自應併予審理。被告所犯上開二罪，犯意各別，行
    為互殊，觸犯構成要件相異之罪名，自應分論併罰。查被告甲○○曾因違反槍砲
    彈藥刀械管制條例案件，於九十二年九月三十日，經本院以九十二年度簡字第二
    三四一號刑事簡易判決判處有期徒刑四月，九十二年十月二十日判決確定，九十
    三年一月十四日因易科罰金執行完畢，此有臺灣高等法院被告全國前案紀錄表一
    份在卷可稽，其於五年內再犯有期徒刑以上本案之罪，應依刑法第四十七條之規
    定論以累犯，並均依法遞加重其刑。爰審酌被告經警查獲後猶不知心生悔悟及其
    犯罪動機、目的、手段、品行、智識程度、所生危害、犯罪後坦承犯行，態度尚
    佳等一切情狀，各量處如主文所示之刑，並定其應執行刑，以資懲儆。
四、扣案海洛因二包（驗餘淨重○．一九公克）、安非他命一包（驗餘毛重一．六公
    克），係本案查獲之毒品，均應依毒品危害防制條例第十八條第一項前段之規定
    宣告沒收銷燬；又扣案葡萄糖二包，係供被告犯罪（施用第一級毒品海洛因）預
    備之物，另扣案安非他命吸食器一支（如附表編號一所示），係供被告為本案犯
    罪（施用第二級毒品安非他命）所用之物，且均係被告所有，業據其供明無訛，
    爰依刑法第三十八條第一項第二款之規定宣告沒收；至於扣案如附表編號二所示
    之安非他命吸食器一支，係自同時遭查獲之張瑞成所著上衣口袋搜得，而張瑞成
    於警詢、檢察官偵查中亦迭為供承該安非他命吸食器係伊所有（見臺灣板橋地方
    法院檢察署九十三年度核退毒偵字第一五三八號卷第十頁背面、臺灣板橋地方法
    院檢察署九十三年度毒偵字第四三六○號卷第四頁、第十頁），是該安非他命吸
    食器自難認係被告所有之物，復非屬違禁物，故不於本案宣告沒收，附此敘明。
據上論斷，應依刑事訴訟法第二百七十三條之一第一項、第二百九十九條第一項前段
，毒品危害防制條例第十條第一項、第二項、第十八條第一項前段、第二十三條第二
項，刑法第十一條前段、第五十六條、第四十七條、第五十一條第五款、第三十八條
第一項第二款，判決如主文。
本案經檢察官陳銘祥到庭執行職務。
中      華      民      國    九十三    年    十二    月    　七　      日
                                      臺灣板橋地方法院刑事第八庭
                                          法  官  陳  鴻  清
右正本證明與原本無異。
如不服本判決，應於判決送達後十日內，向本院提出上訴狀。
                                          書記官  林　蔚　然
中      華      民      國    九十三    年    十二    月    　七　      日
附錄本案論罪科刑法條全文：
毒品危害防制條例第十條：
施用第一級毒品者，處六月以上五年以下有期徒刑。
施用第二級毒品者，處三年以下有期徒刑。
附表：
┌──┬───────┬──────┬────────┬────────┐
│編號│查獲時間      │查獲機關    │查獲地點　　　　│  查扣物品      │
├──┼───────┼──────┼────────┼────────┤
│ 一 │九十三年八月二│臺北縣政府警│臺北縣泰山鄉明志│安非他命壹包（驗│
│    │日二十一時許  │察局新莊分局│路三段一四二巷一│餘毛重壹點陸公克│
│    │  　　        │            │一二號三樓之九  │）、安非他命吸食│
│    │              │            │                │器壹支。        │
├──┼───────┼──────┼────────┼────────┤
│ 二 │九十三年九月十│臺北縣政府警│臺北縣泰山鄉明志│海洛因貳包（驗餘│
│    │六日十五時許  │察局新莊分局│路三段一四二巷一│淨重零點壹玖公克│
│    │　　　　　    │            │一二號三樓之九  │）、葡萄糖貳包、│
│    │              │            │                │安非他命吸食器壹│
│    │              │            │                │支。            │
└──┴───────┴──────┴────────┴────────┘
